# 请教陈版-关于实收资本（股本）的入账

提问人：事务所小青年 时间：2018-04-25 10:55:35
背景： 2017 年 11 月 7 日，A与B签订增资协议，B向A增资 720 万， 2017 年 11 月 9 日，B向A的银行账户转款 720 万，并注明是投资款，截止到 2018 年 4 月，A仍未办理工商变更。故账面仍挂账其他应付款 720 万。
请教陈版: 1、截止 2017 年 12 月 31 日审计时点，是否要根据实质重于形式原则做账？ 借：实收资本 720 万 贷：其他应付款 720万 2 、对于A系拟IPO企业，类似这样的情况已经错过验资时点，如何弥补？@chenyiwei

回答人：chenyiwei
为何A不及时办理转增资本的相关手续和账务处理？是否表明截至 2017 年末，该增资还存在实质性的障碍？ 对于“已错过验资时点”的问题，理论上现在仍可以就该次出资出具验资报告，条件是出资的各项形式要件齐备。但这样做风险较大。也可以建议A将该 720 万元退回给B，由B重新打款进来，以该后一次入资进行审验。

提问人：事务所小青年 时间：2018-04-25 19:41:00
1 、A不及时办理工商变更的原因系当时时点，有些投资的条款没有商定，投资方家把资金转到A账户中，目前时点基本不存在实质性障碍了；至于A不做账务处理主要是因为没有做工商变更手续。 2 、形式要件是否指增资协议、股东会决议、已经划转的银行回函原件，但是询问银行基本不会同意事务所函证当时时点的资金余额了。

回答人：chenyiwei
如果“当时时点，有些投资的条款没有商定”，则A不作为实收资本是合理的，但一旦条件谈妥、投资协议生效，就应及时结转。形式要件基本如你所述。

提问人：事务所小青年 时间：2018-05-10 16:11:25
关于上述的案例再次请教陈版@chenyiwei
现披露A公司 2017 年度的财务报表附注，请问B公司的 720 万仍以投资款的性质挂在其他应付款 请问：附注披露是否能认定B公司为A的关联方，是否可以写成“公司股东”？同时关联方披露往来余额是是否注明是投资款未变更

回答人：chenyiwei
关联方的认定遵循实质重于形式原则，如果B已经参与A的经营和财务决策，可以披露为关联方。但因为截至年末尚未取得法律上的股东身份，故不能称为股东，而应表述为“潜在投资者”之类。